【裁判字號】    92,交抗,1227
【裁判日期】    921231
【裁判案由】    違反道路交通管理處罰條例
【裁判全文】
臺灣高等法院交通事件裁定                      九十二年度交抗字第一二二七號
    抗  告  人
    即受處分人  甲○○
右抗告人因違反道路交通管理處罰條例案件，不服臺灣臺北地方法院九十二年度交聲
字第一二九○號，中華民國九十二年十一月二十八日裁定，提起抗告，本院裁定如左
：
    主  文
抗告駁回。
    理  由
一、按汽車駕駛人，不按遵行之方向行駛者，處新臺幣（下同）六百元以上一千八百
    元以下罰鍰，並記違規點數一點，道路交通管理處罰條例第四十五條第一款、第
    六十三條第一項第一款分別定有明文。
二、抗告人即受處分人甲○○於民國九十二年九月十三日下午十時十五分許，駕駛車
    牌號碼ＤＹ─○○八五號自用小客車，行經臺北市○○○路一二○巷不按遵行方
    向行駛，即違規西向東逆向行駛，經臺北市政府警察局松山分局員警當場填製北
    市警交大字第ＡＢＺ二二八六五四號舉發違反道路交通管理事件通知單逕行舉發
    。嗣受處分人於舉發通知單上所載應到案日期前向原處分機關為申訴，經原處分
    機關請臺北市政府警察局松山分局調查，仍認受處分人有前開違規行為，原處分
    機關乃以受處分人違反前述道路交通管理處罰條例第四十五條第一款（原裁決書
    贅引第一項）、第六十三條第一項第一款規定之行為，於九十二年十月九日以北
    市裁三字第裁二二─ＡＢＺ二二八六五四號違反道路交通管理事件裁決書裁處受
    處分人罰鍰九百元，並記違規點數一點。
三、抗告意旨略以：受處分人當時認為該路段是雙向道，而單向道的箭頭因施工被柏
    油蓋住，遭員警攔停後方知誤闖單行道，雖員警於原審所提出之照片中，該路段
    巷口、巷尾均有箭頭指示，然於夜間燈光不是太暗就是太亮的情況下，受處分人
    如何能從不是很短的巷子口看到巷尾的箭頭？加上當時往來之人車分散其注意力
    ，而施工留下之護欄，遮蔽其視線，故主管機關應多重設置路標，才不致讓人漏
    看標示而受罰云云。
四、經查：受處分人駕駛前開自小客車於右揭時地，未按遵行方向行駛之違規行為，
    為受處分人所承認，復有舉發違反道路交通管理事件通知單（見原審卷第六頁）
    在卷可稽。雖受處分人辯稱：當時其認為該路段是雙向道，而單向道的箭頭因施
    工被柏油蓋住，遭員警攔停後方知誤闖單行道云云。惟依卷附臺北市政府警察局
    松山分局檢送之舉發地點路況照片及示意圖所示，當日舉發地點位於臺北市○○
    ○路一二○巷內，鄰近敦化北路、敦化北路一二○巷交岔路口；及一二○巷、一
    二○巷七弄口，在前開二交岔路口處分別設有單行道及禁止左轉之標誌，明確指
    示敦化北路一二○巷為單行道，及該單行道之遵行方向，有臺北市政府警察局松
    山分局九十二年十一月四日北市警松分交字第○九二六三四六五七○○號函及舉
    發地點路況照片、示意圖附卷可佐（見原審卷第十六至十九頁），受處分人將車
    駛入該巷內，勢必會經過前開交岔路口其中之一，受處分人當知該巷為單行道。
    況受處分人於原審時亦自承：「（當天你從停車場出來時，當地有無標誌或是標
    線？）停車場出口有一個遵行方向的牌子標示從停車場出來只能右轉，我承認我
    出來的時候並沒有看到這個牌子，另外在停車場出口路面有遵行方向的箭頭，該
    箭頭被破壞，所以我才誤闖單行道」（見原審卷第二三頁），益證在該停車場出
    口已有明確遵行方向之標示，受處分人對該標誌視而不見，猶指稱該地交通標誌
    、標線設置不清或應多設置標示云云，其所辯顯為卸責之詞，不足採信。本件事
    證明確，受處分人之違規行為，堪以認定。
五、原審因而認受處分人違規行為明確，原處分機關依前揭規定，裁處受處分人九百
    元，並記違規點數一點，核無不當，而駁回受處分人異議之聲明，經核並無不合
    。受處分人提起抗告，為無理由，應予駁回。
據上論結，依道路交通管理處罰條例第八十九條、道路交通案件處理辦法第二十六條
、刑事訴訟法第四百十二條，裁定如主文。
中      華      民      國    九十二    年     十二     月    三十一    日
                              臺灣高等法院交通法庭
                                  審判長法  官  楊  照  男
                                        法  官  陳  炳  彰
                                        法  官  王  詠  寰
右正本證明與原本無異。
不得再抗告。
                                        書記官  駱  麗  君
中      華      民      國    九十二    年     十二     月    三十一    日


司法院資訊處製作；財團法人民間司法改革基金會備份。
